臺灣板橋地方法院刑事判決　　　　　　 93年度簡上字第675號
上　訴　人　臺灣板橋地方法院檢察署檢察官
上　訴　人
即　被　告　乙○○
上列上訴人因被告竊盜案件，不服本院93年度簡字第4338號中華
民國93年10月29日第一審判決（聲請簡易判決處刑案號：臺灣板
橋地方法院檢察署93年度偵字第10086 號及移送併案審理案號：
臺灣板橋地方法院檢察署93年度偵字第15152 號），提起上訴，
本院管轄第二審之合議庭判決如下：
    主  文
原判決撤銷。
乙○○連續竊盜，處有期徒刑肆月，如易科罰金，以佰元折算
壹日。扣案之塑膠油桶貳個及塑膠管貳條，均沒收之。
    事  實
一、乙○○有偽造文書案件前科，詎其不思悛悔，基於為自己不
    法所有之意圖及竊盜他人汽油之概括犯意，於民國93年6 月
    15日晚間8 時30分許至同日晚間8 時40分許，持其所有之塑
    膠油桶1 個及塑膠管1 條，在臺北縣新莊市○○○路、五權
    二路口，趁旺上工業股份有限公司所有（聲請簡易判決處刑
    書誤載為丁○○所有）、由丁○○使用、車牌號碼ＥＺ—07
    33號自用小貨車（聲請簡易判決處刑書誤載為自用小客車）
    油箱蓋未上鎖，以前述塑膠管抽取該車約5 至10公升之汽油
    至塑膠油桶內，而竊得之：繼而上開塑膠管及油桶行至五
    工二路與五權二路口附近，承前竊盜犯意開啟玉欣實業股份
    有限公司所有、由甲○○持有使用、車牌號碼ＨＡ—1383
    號自用小客車之油箱蓋後，以上揭方法抽取該車約10公升許
    之汽油得手，乙○○為上開竊盜犯行時，適為附近設攤之丙○○發覺跟蹤，並報警處理，旋於同日晚間8 時40分許，在
    臺北縣新莊市○○○路108 號前，乙○○所有車牌號碼8 Ｔ
    —84 51 號自用小客車內，扣得上開塑膠油桶1 個（含竊得
    之汽油）及塑膠管1 條，經警移送檢察官訊問後於6 月17日
    以新臺幣（下同）1 萬元交保。惟乙○○再承前竊盜概括犯
    意於同年9 月13日晚間9 時25分許，另持其所有塑膠器油桶
    1 個及塑膠管1 條，在臺北縣五股鄉○○路、五工二路口，
    竊取宏遠食品股份有限公司所有、由戊○○持有使用、車牌
    號碼ＩＣ—6386號營業用小貨車之汽油得手後，適有執勤警
    察林崑隆發覺並當場查獲該日所用之塑膠油桶1 個（內有95
    無鉛汽油7.5 公升，業經發還被害人戊○○）及塑膠管1 條
    。
二、案經臺北縣政府警察局蘆洲（聲請簡易判決處刑書漏載「蘆
    」字）分局（下稱蘆洲分局）報請臺灣板橋地方法院檢察署
    檢察官偵查後聲請簡易判決處刑暨移送併案審理。
    理  由
一、訊據被告乙○○雖供認93年6 月15日被查獲之塑膠油桶1 個
    、塑膠管1 條，係其所有等情不諱，然矢口否認前述竊盜犯
    行，並辯稱：其於93年6 月15日晚間8 時30分許至同日晚間
    8 時40分許，在臺北縣五股工業區發辦銀行現金卡的海報，
    而當日所查獲之塑膠油桶及塑膠管，係因車子油箱先前用地
    下油行的油品很髒，以加油站買來的油用上開塑膠油桶及塑
    膠管來清洗；又其於同年9 月13日晚間9 時25分許，在臺北
    縣五股鄉○○路、五工二路口，是為找尋在五股工業區工作
    之兄長翁權威，因聽聞後方傳來引擎異聲暨調整後視鏡角度
    ，在該處停放其所有之車牌號碼ＩＣ—6386號營業用小貨車
    ，而當日所查扣之塑膠油桶及塑膠管並非伊所有等語。惟查
    ：
  (一)被告於93年6 月15日行竊乙節，業據證人丙○○於警訊及原
    審時指證：伊於臺北縣新莊市○○○路旁設攤，於收攤時，
    發覺被告站在1 台發財車旁，其將塑膠油桶置於地上，以塑
    膠管吸油入塑膠油桶方式偷竊汽油得手後，其接著向前偷竊
    另1 部車輛之汽油，伊在後跟蹤，並隨即報警，經警於臺北
    縣新莊市○○○路108 號查獲被告等語屬實，並有當庭繪製
    位置圖乙份；且證人丙○○於本院94年3 月9 日審理時亦到
    庭結證稱：「在位置圖標示一之位置，我有看到被告在抽油
    ，而在第二點的位置我沒有看到被告偷油，但是小貨車的右
    後方有塑膠油桶及塑膠管。因為他是開紅色的車子，車後的
    玻璃是破了，車號是8T開頭，被告每到每一個點都是會將車
    子開到旁邊，所以我看到被告車子在標示三的位置找到被告
    。」等語，經核與伊在警詢及原審時之指證相符，復與被害
    人丁○○於警詢中、被害人甲○○於警詢暨原審中指訴汽車
    油箱汽油短少之情節互稽無誤，此部份且有當場扣案之被告
    所有塑膠油桶1 個、塑膠管1 條、扣押物品目錄表1 紙、贓
    證物清單1 紙、現場查獲照片12幀、車籍作業系統查詢認可
    資料1 紙等可佐。
  (二)次查，被告於同年9 月13日之竊盜行為，係由臺北縣政府警
    察局蘆洲分局五工派出所警員林崑隆當場查獲，有刑事案件
    報告書之記載得徵。且林崑隆亦於本院審理時結證稱：「93
    年9 月13日大約晚間9 點半，在五股鄉○○路和五工二路口
    我和同事執守望勤務的時候，發現嫌疑人在偷取1 台自小客
    車的汽油，當時我們發現的時候嫌疑人就掉頭要走，我們就
    發現就攔下嫌疑人就發現現場有汽油及塑膠油桶及塑膠管。
    我經過五權路口與五工二路的路口，在大馬路的旁邊，發現
    嫌疑人蹲在1 台自小客車的旁邊，靠近油箱的位置，現場靠
    近他身旁有一個汽油桶與塑膠桶，當我們的巡邏警車接近的
    時候，他從蹲的姿勢站起來掉頭就走，汽油桶及塑膠管都留
    在現場，扣案油品拿去附近加油站辨識，是95無鉛汽油，而
    戊○○有提到其使用車輛亦是使用95無鉛汽油。」等語明確
    ，另有被害人戊○○指訴汽車油箱內汽油短少等語可按，及
    附卷之扣押物品清單、贓物認領保管單、查獲現場照片六幀
    堪憑。是以，其所為係竊盜犯行卓然。
  (三)被告雖抗辯：93年6 月15日所查獲之塑膠油桶及塑膠管，係
    因車子先前用地下油行的油品很髒，用在加油站買來的汽油
    來清洗油箱，而於同年9 月13日所查獲之塑膠油桶及塑膠管
    並非伊所有云云，然被告於本院93年12月24日準備程序時則
    陳稱：伊都是固定在幾家加油站加油等語，而於同年9 月14
    日偵查時則陳稱：「（問：9 月13日查獲之塑膠油桶及塑膠
    管是不是你？）我是去找我哥哥，是後來他叫我拿的」等語
    （93年度偵字第15152 號偵查卷第28頁正面），其所供顯有
    前後不一致之情形，是其所辯，已難遽信。
  (四)綜上所見，本件事證業臻明確，被告犯行堪為認定，應依法
    論科。
二、核被告所為，係犯刑法第320 條第1 項之竊盜罪。其先後3
    次竊盜犯行，時間緊接，所犯係構成要件相同之罪，顯係基
    於概括犯意而為，應依同法第56條之連續犯規定，論以1 罪
    ，並加重其刑。被告於同年93年9 月13日之竊盜行為雖未據
    起訴，惟與前揭聲請簡易判決之犯行，有連續犯之裁判上一
    罪關係，為本件聲效力所及且為檢察官移請併審，故本院自
    應併予審理，附此敘明。
三、故被告徒以否認前開竊盜犯行為由，提起上訴，為無理由。
    而原審以被告竊取上開被害人之汽油等犯行明確，並審酌被
    告有上述犯罪紀錄，有臺灣高等法院被告全國前案紀錄表可
    按，其時值青壯之年，四肢健全，卻不憑己力賺取所需之油
    費，竟圖不勞而獲，遽然實施竊盜行為，作為可貲，及衡諸
    其竊行所生被害人財產損失程度、其犯罪手段、犯罪後仍否
    認犯行等一切情狀，量處有期徒刑3 月，並諭知易科罰金之
    折算標準，固非無見。惟查，本件檢察官以原審斟酌被告之
    犯後態度等一切情狀，已量處被告適當之刑。詎被告不服原
    判決，無端提起上訴，濫用司法資源，原審未及審酌被告濫
    行上訴之犯後態度，為此提起上訴，請求撤銷原判決，量處
    較原判決更重之刑，經核檢察官上訴意旨執此指摘原判決不
    當，核有理由，應由本院予以撤銷改判。爰審酌被告素行、
    犯罪動機、目的、方法、對被害人所生危害、犯罪後猶飾詞
    狡辯並濫行上訴之態度等一切情狀，量處如主文所示之刑，
    並諭知易科罰金之折算標準，以資懲儆。末查，扣案之塑膠
    汽油桶2 個、塑膠管2 條，均係被告所有，揆之前開說明，
    該等物品確係供其犯本件之罪所用，是均應依同法第38條第
    1 項第2 款之規定，予以沒收。
據上論斷，應依刑事訴訟法455 條之1 第1 項、第3 項、第369
條第1 項前段、第364 條、第299 條第1 項前段，刑法第56條、
第320 條第1 項、第41條第1 項前段、第38條第1 項第2 款，罰
金罰鍰提高標準條例第1 條前段、第2 條，判決如主文。
本案經檢察官孫治平到庭執行職務
中　　華　　民　　國　　94　　年　　3 　　月　　23　　日
                  刑事第十五庭  審判長法　官  高玉舜
                                      法  官  陳靜茹
                                      法  官  吳幸娥
以上正本證明與原本無異
如不服本判決應於送達後10日內向本院提出上訴狀
                                      書記官　洪惠玲
中　　華　　民　　國　　94　　年　　3 　　月　　23　　日
附錄本案論罪科刑法條全文：
中華民國刑法第320條
(普通竊盜罪、竊佔罪)
意圖為自己或第三人不法之所有，而竊取他人之動產者，為竊盜
罪，處五年以下有期徒刑、拘役或五百元以下罰金。
意圖為自己或第三人不法之利益，而竊佔他人之不動產者，依前
項之規定處斷。
前二項之未遂犯罰之。
